【裁判字號】    89,易,4499
【裁判日期】    900102
【裁判案由】    賭博
【裁判全文】
臺灣板橋地方法院刑事判決                        八十九年度易字第四四九九號
    公  訴  人  臺灣板橋地方法院檢察署檢察官
    被      告  丁○○
右列被告因賭博案件，經檢察官提起公訴（八十九年度偵字第一九七二一號），本院
判決如左：
    主      文
丁○○意圖營利，供給賭博場所，處拘役參拾日，如易科罰金，以參佰元折算壹日。
扣案之麻將牌壹副、骰子參顆、牌尺肆支及抽頭金新台幣參佰元沒收。
    事      實
一、丁○○意圖營利，於民國（下同）八十九年十月十七日下午三時許，提供台北縣
    蘆洲市○○街二七四巷十六號六樓承租處為賭博場所，且供給麻將牌及骰子為賭
    具，與乙○○、甲○○、丙○○等人，以麻將牌為賭具賭博財物，約定每局底檯
    新台幣（下同）一百元，額外一檯五十元，並約定賭客贏得之賭金中，若有自摸
    情形，丁○○則向自摸者抽取五十元抽頭金牟利。同日下午四時許，為警在上址
    當場查獲，並扣得丁○○所有之賭具麻將一副、骰子三顆、牌尺四支，及因犯賭
    博罪所得之抽頭金三百元。
二、案經台北縣警察局蘆洲分局報請臺灣板橋地方法院檢察署檢察官偵查起訴。
    理      由
一、訊據被告丁○○矢口否認上開犯行，辯稱：伊只跟乙○○等人玩麻將，沒有抽頭
    賭博的行為，被查扣的錢也不是抽頭金，是警察要伊等拿出來的云云。查：右揭
    事實業據證人即賭客乙○○、甲○○、丙○○於警訊時供述無訛，並有賭具麻將
    牌一副、骰子三顆、牌尺四支及抽頭金三百元扣案可佐。證人乙○○、丙○○固
    於本院審理時翻異前詞，均改稱：沒有抽頭情形云云，然參酌證人即承辦警員陳
    耕農到庭證稱：當天查獲地點是空屋，伊等是接獲檢舉後前往臨檢，到達現場後
    ，因大門沒關就直接進入，發現被告及乙○○等人在那邊玩麻將，現場還有七、
    八人在那裡泡茶，伊在被告及甲○○間的麻將桌角旁查到三百元，另外桌上還有
    賭金是放在賭客各自的座位前，他們見伊等到了，就把自己的賭金放到皮包內，
    但桌角的三百元沒有人收走，問是誰的沒有人承認，帶到警察局後，賭客才說那
    是抽頭金等語，堪認被告所辯無非卸責之詞不足採信，本件事證已臻明確，被告
    犯行咸堪認定。
二、核被告所為，係犯刑法第二百六十八條前段之意圖營利供給賭博場所罪。爰審酌
    被告之品行、犯罪之動機、目的、對社會風氣之影響及犯罪後之態度等一切情狀
    ，量處如主文所示之刑，並諭知易科罰金之折算標準。扣案之麻將一副、骰子三
    顆、牌尺四支，係被告所有供其犯賭博罪所用之物，抽頭金三百元，則為被告所
    有因其犯賭博罪所得之物，均應依法宣告沒收之。至現場查扣之賭資五萬三千三
    百五十元，與本案無關，且不符合刑法二百六十六條第二項及刑法第三十八條之
    規定，是檢察官聲請併予宣告沒收，與法不合，附此敘明。
據上論斷，應依刑事訴訟法第二百九十九條第一項前段，刑法第二百六十八條、第四
十一條、第三十八條第一項第二款、第三款，罰金罰鍰提高標準條例第一條前段、第
二條，判決如主文。
本案經檢察官潘翠雪到庭執行職務。
中    華    民    國      九十       年     一      月     二       日
                                臺灣板橋地方法院刑事第二庭
                                        法  官  古  秋  菊
右正本證明與原本無異。
如不服本判決，應於送達後十日內，向本院提出上訴狀。
                                        書記官  蕭  詩  穎
中    華    民    國      九十       年     一      月     二       日
刑法第二百六十八條：
意圖營利，供給賭博場所或聚眾賭博者，處三年以下有期徒刑，得併科三千元以下罰
金。


司法院資訊處製作；財團法人民間司法改革基金會備份。
